臺灣新竹地方法院刑事判決　　　　　　　 96年度訴字第302號
　　公　訴　人　臺灣新竹地方法院檢察署檢察官
　　被　　　告　丁○○
　　　 　　　　　　　　（另案在臺灣新竹監獄執行）
上列被告因妨害性自主等案件，經檢察官提起公訴（96年度偵字
第1743號），本院判決如下：
    主      文
丁○○對於十四歲以上未滿十六歲之女子為性交，處有期徒刑陸
月；又傷害人之身體，處有期徒刑肆月，如易科罰金，以新台幣
壹仟元折算壹日；又成年人與未滿十八歲之人共同以強暴、脅迫
之非法方法剝奪人之行動自由，處有期徒刑陸月，如易科罰金，
以新台幣壹仟元折算壹日：又成年人與未滿十八歲之人共同以脅
迫使人行無義務之事，處有期徒刑陸月，如易科罰金，以新台幣
壹仟元折算壹日；又以加害身體之事，恐嚇他人致生危害於安全
，處有期徒刑肆月，如易科罰金，以新台幣壹仟元折算壹日。應
執行有期徒刑貳年。
    事      實
一、丁○○與代號00000000號（民國81年□月□日生，真實姓名
    年籍資料詳如偵查卷所附之被害人真實姓名對照表，以下簡
    稱甲女）於民國96年2月間認識，並交往為男女朋友關係：
（一）緣丁○○、甲女與友人乙○○、乙○○之女友戊○○（真
      實姓名年籍資料詳卷）於96年2月19日晚上外出遊玩，嗣
      於翌日即20日凌晨3時許，渠等4人投宿位於新竹市○區○○路15號之華泰飯店，丁○○與甲女住宿同一房間，丁○○明知甲女為14歲以上未滿16歲之少女，仍基於對14歲以
      上未滿16歲之女子為性交行為之犯意，於同年月20日凌晨
      4時許，先脫去甲女衣物，復以陰莖插入甲女陰道之方式，
      對甲女為性交行為1次既遂。
（二）數日後，丁○○經乙○○告知，誤以為甲女結交新男友而
      心生怨懟，嗣丁○○於同年3月6日凌晨3時許，與甲女在電
      話中發生爭執，並得知甲女與友人戊○○正投宿在新竹縣
      竹北市○○路1432號「明星汽車旅館」105號房內，便打
      電話邀約乙○○及少年己○○、庚○○、辛○○、壬○○
      （均係12歲以上未滿18歲之少年，另由本院少年法庭以96
      年度少調字第132號案件調查審理）及另姓名年籍不詳、
      綽號「阿奎」之男子，駕駛車牌號碼4608-PM號自用小客
      車同往「明星汽車旅館」105號房找甲女談判感情問題。丁○○一進入明星汽車旅館105號房內，即單獨基於傷害人
      身體之犯意，先徒手掌摑甲女臉頰，徒手毆打並腳踢甲女之
      身體，致甲女受有左足瘀傷、左膝瘀傷及右膝瘀傷等傷害
      。
（三）之後丁○○與乙○○、己○○、庚○○、辛○○、壬○○
      及「阿奎」等人駕駛車輛離去，途中甲女打電話向丁○○
      稱要打1次打完等語，令丁○○心生不滿而與乙○○等人
      再駕駛上開車輛掉頭返回上開明星汽車旅館，丁○○進入
      旅館105號房內，見甲女正在講電話而誤認甲女與新交往之
      男友交談，便要求甲女帶同至網路咖啡店找新交往之男友
      ，惟遭甲女拒絕，丁○○便與少年己○○、庚○○、辛○○、壬○○等人竟共同基於剝奪人行動自由之犯意聯絡，
      由少年己○○以雙手強行拉住甲女雙手，將甲女自上開旅館
      之床上拉下，並將甲女強行往上開旅館樓下方向拉去，且
      對甲女嚇稱「妳是要自己走，還使我押妳走」，甲女因上開
      強暴、脅迫行為而心生畏懼致無法抗拒，便向丁○○表示
      ，待其穿好鞋子後，願隨丁○○離去，丁○○遂駕駛上開
      車輛搭載甲女及少年己○○、庚○○、辛○○及壬○○等
      人離去，甲女乘坐在上開車輛後座中間，少年己○○、庚○○則分坐在甲女兩旁，而以此強暴、脅迫方法剝奪甲女之
      行動自由。
（四）渠等離開旅館後，丁○○本欲駕駛車輛至網路咖啡店找甲
      女新交往之男友，但因甲女在車上表示並無此人，丁○○
      便於同日凌晨5時許與少年己○○、庚○○、辛○○及壬○○等接續上開剝奪人行動自由之犯意，強行再將甲女載
      至位在桃園縣新屋鄉石磊村之永安漁港，並於港區內，丁○○夥同少年己○○、庚○○、辛○○及壬○○另行起意
      ，共同基於以脅迫方法使人行無義務之事之犯意聯絡，要
      求甲女將衣物脫去，少年己○○並對甲女稱：如果不自己脫
      衣服，兄弟便會動手幫忙脫、待會就沒有衣服可以穿及脫
      的不夠等語，使甲女不得已乃將自行將身上衣物脫去，之
      後丁○○、少年己○○、庚○○3人即手持具照相、錄影
      功能之行動電話（少年庚○○手持之行動電話係向乙○○
      所借），拍攝甲女赤裸身體之情形（業經丁○○等人刪除
      ，未扣有任何照片或錄影檔案），其間少年壬○○在旁並
      稱開汽車大燈比較亮、叫甲女站在車燈前面等語，丁○○
      乃進入上開車輛開啟大燈以利於拍攝甲女裸體，而以上開
      脅迫之方法使甲女行無義務之事，渠等拍畢後，丁○○始
      駕駛上開車輛載甲女返回明星汽車旅館。
（五）甲女返回明星汽車旅館後，於翌日即同年月7日打電話予丁○○詢問如何取回照片時，丁○○復另行起意，基於恐嚇
      違害於安全之犯意，於電話中再次要甲女告知新男友係何
      人，嚇稱：若不告知新男友係何人，便不要在新竹縣市一
      帶活動，否則見到甲女1次便要打1次等語，以上開加害身
      體之言語恐嚇甲女，致甲女心生畏懼而生危害於安全。嗣甲
      女於同年月8日返家後報警處理，始悉上情。
二、案經被害人甲女及甲女母親（代號00000000甲）訴由新竹市警
    察局第三分局報請臺灣新竹地方法院檢察署檢察官偵查起訴
    。
　  理　　　由
一、訊據被告丁○○固坦承上開傷害、妨害自由、強制、恐嚇之
    犯罪事實，惟否認於96年2月20日凌晨4時許對被害人甲女為
    性交行為，辯稱：當天沒有與被害人甲女發生性行為，當天
    乙○○有在伊之房間內待了30分鐘左右，然後於早上6點左
    右開車載乙○○離開飯店，我在警詢之陳述不實在云云。經
    查：
（一）被告上開自白部分，核與被害人甲女、被害人甲女母親、少
      年己○○、庚○○、辛○○及壬○○、證人乙○○、戊○○於警詢（上開證人警詢陳述之證據能力部分，被告於本
      案準備程序中表示無意見，且未於本案言詞辯論終結前聲
      明異議，本院審酌上開證人於警詢時之陳述係其於案發時
      及案發後就各自親身經歷之事實所為，且依其陳述作成時
      之情況，並不無適當之情形，自得為證據。）、偵訊及被
      害人甲女於本院少年法庭及本件審理時、少年己○○、庚○○、辛○○、壬○○於本院少年法庭之陳述之情節大致
      相符，並有被害人甲女於96年3月8日就醫診斷受有受有左
      足瘀傷、左膝瘀傷及右膝瘀傷等傷害之衛生署新竹醫院所
      出具之診斷證明書1份及被告傳送予被害人甲女之行動電話
      簡訊畫面、明星汽車旅館投宿表、明星汽車旅館105號房
      外觀及內部照片等在卷可稽，被告上開自白，核與事實相
      符，足以採信。
（二）另被告對被害人甲女為性交行為之事實，業據被害人甲女於
      警詢、偵訊及本院審理時證述明確，並先後互核一致，且
      據被害人甲女母親於警詢、偵訊均先後證稱被害人甲女有向
      伊表示其與被告有發生性關係等語，足認被害人甲女之陳
      述可信性相當高。且證人乙○○於偵訊及本院審理時均先
      後證稱：在華泰飯店內，我與戊○○睡一間房間，丁○○
      與甲女睡一間房間，我在他們房間只待了一下子、約20或
      30分鍾就離開去陪戊○○，不知道丁○○與甲女在房間內
      發生什麼事情等語，是證人乙○○在華泰飯店內並沒有自
      始至終、全程與被告在同一房間內，被告與被害人甲女仍
      有單獨在同一房間內之時間，證人乙○○對於被告與被害
      人甲女於單獨相處時所為之行為並未親自聽聞，故證人乙○○之陳述尚難作為有利於被告之認定。另被告先於警詢
      供稱：「與甲女一起到華泰飯店投宿，我只用手摸她的胸
      部及手指伸進她的陰道，沒有用生殖器插入射精」等語、
      於偵訊時供稱：「警詢筆錄有按照我的陳述記載，沒有被
      刑求。當時被害人酒醉、大聲大叫，我洗完澡出來後，被
      害人在床上睡著，打開棉被發現被害人將上衣、內衣脫掉
      ，只剩下牛仔褲，我要睡覺時，被害人就過來抱我，我將
      她推開，有可能在推開當中，不小心碰到她的胸部、腳不
      小心踢到她的下體，推開後，被害人說要聽音樂，我將手
      機交給她，我就自己睡著。警詢之筆錄是警察說先這樣寫
      ，到檢察官偵訊時再澄清。」等語、又於本院審理時陳稱
      其警詢不實在等語；被告先後辯解不一，相較於被害人甲
      女先後之一致陳述，認被害人甲女之陳述較為可信，被告
      所辯，顯係事後卸責之詞，尚難採信。復有行政院衛生署
      新竹醫院出具受理性侵害事件驗傷診斷書1份附卷可參，
      另被害人甲女於96年2月20日時為14歲以上未滿16歲之女子
      ，有其真實姓名年籍對照表在卷足憑。綜上所述，被告對
      於14歲以上未滿16歲之女子為性交犯行事證明確，堪以認
      定。
二、核被告丁○○所為，犯罪事實（一）部分，係犯刑法第227
    條第3項對於14歲以上未滿16歲之女子為性交罪；犯罪事實
    （二）部分，係犯刑法第277條第1項傷害罪；犯罪事實（三
    ）部分，係犯刑法第302條第1項以強暴、脅迫之方法剝奪人
    之行動自由罪，被告與未滿18歲之少年己○○、庚○○、辛○○及壬○○間，有犯意聯絡、行為分擔，應論以共同正犯
    ，並應依兒童及少年福利法第70條第1項前段：「成年人教
    唆、幫助或利用兒童及少年犯罪或與之共同實施犯罪或故意
    對其犯罪者，加重其刑至2分之1。」之規定，加重其刑至二
    分之一；犯罪事實（四）部分，係犯刑法第304條第1項以脅
    迫使人行無義務之事罪，被告與未滿18歲之少年己○○、庚○○、辛○○及壬○○間，有犯意聯絡、行為分擔，應論以
    共同正犯，並應依上開兒童及少年福利法第70條第1項前段
    之規定，加重其刑至二分之一；犯罪事實（五）部分，係犯
    刑法第305條以加害身體之事，恐嚇他人致生危害於安全罪
    。被告所犯上開五罪間，犯意個別、行為互殊，應分論併罰
    。原起訴書雖認被告於上開時、地將被害人甲女自明星汽車
    旅館強行帶離及途中又將被害人甲女載至永安魚港部分，分
    別係犯刑法第第304條第1項強制罪嫌即第302條第1項妨害自
    由罪嫌，惟此部分業經公訴蒞庭檢察官以言詞減縮為同一之
    妨害自由事實，是本院自依法就被告上開同一之妨害自由事
    實予以審理，在此敘明。
三、爰審酌被告與被害人甲女於上開行為時係男女朋友關係，惟
    被告明知被害人甲女係未滿16歲之女子，竟短於思慮，在未
    違背被害人甲女之自由意願下而與甲女為性交之行為，而戕害
    被害人甲女年幼之身心，又因誤認被害人甲女另結新歡，失控
    、衝動而動手毆打被害人甲女，進而夥同其他少年強行將被
    害人甲女載至永安漁港港區、脅迫甲女脫去衣物予以拍攝，事
    後又以危害身體之事恐嚇被害人甲女，被告惡性非輕，被害
    人甲女身心受創嚴重，且被告犯後對於與被害人為性交行為
    部分仍狡飾卸責，其犯後態度尚非良好，另審酌其家庭狀況
    及犯罪目的、方法、手段、生活狀況、智識程度，迄今亦未
    賠償被害人之損害等一切情狀，分別量處如主文所示之刑，
    其中犯罪事實（二）至（五）部分，均分別諭知易科罰金折
    算之標準，並依法定其應執行刑。
據上論斷，應依刑事訴訟法第299條第1項前段，兒童及少年福利
法第70條第1項前段，刑法第28條、刑法第227條第3項、第277條
第1項、第302條第1項、第304條第1項、第305條、第41條第1項
前段、第51條第5款，判決如主文。
本案經檢察官丙○○到庭執行職務。
中　　華　　民　　國　　96　　年　　6 　　月　　14　　日
                  刑事第八法庭  審判長法  官  茆 臺 雲
                                      法  官  張林祐均
                                      法  官  陳 明 珠
上正本證明與原本無異
如不服本判決應於送達後十日內向本院提出上訴狀
中　　華　　民　　國　　96　　年　　6 　　月　　14　　日
                                      書記官  樂 嘉 威
附錄本案論罪科刑法條：
中華民國刑法第227條
對於未滿十四歲之男女為性交者，處3年以上10年以下有期徒刑
。
對於未滿十四歲之男女為猥褻之行為者，處6個月以上5年以下有
期徒刑。
對於十四歲以上未滿十六歲之男女為性交者，處7年以下有期徒
刑。
對於十四歲以上未滿十六歲之男女為猥褻之行為者，處3年以下
有期徒刑。
第1項、第3項之未遂犯罰之。
中華民國刑法第277條
（普通傷害罪）
傷害人之身體或健康者，處 3 年以下有期徒刑、拘役或 1 千元
以下罰金。
犯前項之罪因而致人於死者，處無期徒刑或 7 年以上有期徒刑；
致重傷者，處3年以上10年以下有期徒刑。
中華民國刑法第302條
（剝奪他人行動自由罪）
私行拘禁或以其他非法方法，剝奪人之行動自由者，處 5 年以下
有期徒刑、拘役或 3 百元以下罰金。
因而致人於死者，處無期徒刑或 7 年以上有期徒刑，致重傷者，
處 3 年以上 10 年以下有期徒刑。
第 1 項之未遂犯罰之。
中華民國刑法第304條
（強制罪）
以強暴、脅迫使人行無義務之事或妨害人行使權利者，處 3 年以
下有期徒刑、拘役或 3 百元以下罰金。
前項之未遂犯罰之。
中華民國刑法第305條
（恐嚇危害安全罪）
以加害生命、身體、自由、名譽、財產之事，恐嚇他人致生危害
於安全者，處2年以下有期徒刑、拘役或3百元以下罰金。